# 因少数股东增持导致丧失控制权，长投核算的变更

提问人：RadicalDreamers 时间：2019-12-16 08:05:26
陈老师好
我们是集团公司总部，旗下有一上市子公司，本年少数股东增持后已取代我们成为第一大股东，并于第四季度改组了董事会，我们正式丧失了对其控制权，现在要变更长投的核算方法，有个问题
1.改组后的董事会，我们大概占 30% 的席位，应该属于重大影响2. 集团总部目前对该上市公司的持股比例为 19%，但是我们计划明年起不断出售该公司的股票。如果是按照持有意图来看，集团总部能否把丧失控制权后的长投划分为以公允价值计量变动计入当期损益的金融资产核算？（集团尚未执行新金融工具准则）
我们准备在这个月，把对该公司的长投进行转换，有如下两个方法：
1. 按权益法核算，长投账面成本调整为享有的丧失控制日上市公司归属于母公司权益的份额；对上市公司以前年度实现的净损益及其他权益变动，追溯调整；
2. 按股票市价，以以公允价值计量变动计入当期损益的金融资产核算，差额计入公允价值变动损益。

回答人：chenyiwei
1 、集团总部截至本年末对被投资公司仍具有重大影响，且不满足认定为持有待售资产的条件，故期末仍需将其作为权益法核算的长期股权投资。
2 、本企业目前仍持有其30% 股权，应仍具有重大影响，故不应将其转为金融资产核算。集团层面持有的 19%股份也同步从成本法转为权益法核算。